# 存货跌价准备

提问人：18626626703 时间：2021-12-15 17:43:55
请教各位：我们现在审计的公司种植农产品，再把农产品加工程有机产品对外销售。期初留存 5100 吨，本期农产品的产量是 6100 吨，本期用于生产产品的耗用原材料 1000 吨左右，期末剩余原粮 10200 吨。目前，生产的有机产品市价远高于生产成本，不存在减值迹象。但是原粮的生产成本约5.17元/斤，原粮市价是2.2元/斤。我们想对期末剩余的原粮计提跌价准备，但企业的说法是：我们持有的原粮的目的就是为了生产有机产品，有机产品不存在跌价风险，原粮就也不存在跌价风险。我想问一下：针对期末剩余的原粮我们计提低价准备有相关的政策依据吗（农产品方面的）？期末的原粮跌价减值我们如何计提（原粮的发霉毁损风险较小，只是生产成本高于市价），谢谢各位

回答人：chenyiwei
要考虑市场上对有机产品的需求是否足以确保这些原粮在变质之前均可被加工为有机产品，并实现对外销售？虽然管理层的意图是全部用于深加工，但客观条件是否支持管理层实现其意图？
另外，如果虽然最终可以全部深加工为有机产品，但按照目前进度需较多时间的，则有机产品届时的市价能否可靠估计？库存所占用资金的时间价值损失如何考虑？